Carla Caputo Laboissière

Quadra 208 lote 11 aptº 501 – Ed. Canto do Sabiá 71926-500 • Águas Claras • Brasília • DF (61) 984869651

carlacapu@gmail.com

42 anos · Brasileira · Divorciada

OBJETIVO: OBTENÇÃO DE OCUPAÇÃO COMO NUTRICIONISTA

RESUMO DE QUALIFICAÇÕES

Trajetória profissional, nutricionista, abrangendo Saúde pública, Qualidade e tecnologia de alimentos, Clínica ambulatorial e hospitalar, Fiscalização de contrato, Pré-auditoria de plano de saúde, Treinamento de fiscais em vigilância sanitária e funcionários de unidade de alimentação e nutrição, Elaboração e acompanhamento de eventos de autoridades e Formação de profissionais.

Carreira desenvolvida na área Nutrição, com ampla experiência na elaboração de cardápios e gerenciamento em cozinhas industriais; atendimento ambulatorial e hospitalar; treinamento de pessoas, controle de gastos nutricionais; elaboração e acompanhamento de cardápios; elaboração e acompanhamento de eventos para autoridades, elaboração de projeto de Gastronomia Hospitalar; fiscalização de contratos de prestação de serviços junto a Órgão público; difusão de conhecimentos e formação profissional, coordenação de cursos de graduação & gerenciamento do Serviço de Nutrição Hospitalar.

EXPERIÊNCIA PROFISSIONAL

07/2018 a 02/2019 Ho

Hospital Home Área de Nutrição

Supervisão de Nutrição em Produção com gerenciamento e treinamento de equipe para atender a coletividade enferma e médicos do Hospital. Elaboração de cardápios, fichas técnicas, POP's, Manual de Boas Práticas, treinamentos etc, buscando melhorar a qualidade do serviço prestado

juntamente com a economicidade esperada.

02/2018 a 06/2018

Rede Sarah de Hospitais de Reabilitação - Unidade Brasília

Área de Nutrição

Treinamento para o processo seletivo para Técnico em Nutrição (cargo novo sendo implantado).

07/2017 a 02/2018

Hospital Brasília

Área de Nutrição.

✓ Supervisão de Nutrição com fiscalização de contrato de Empresa terceirizada – Sodexo no atendimento a refeições de pacientes, acompanhantes e colaboradores da rede. Gestão de custos, pessoal, elaboração de cardápios, montagem de eventos etc.

07/2013 a 12/2017

Restaurante e Churrascaria CoMcostela

Restaurante self-service com churrasco.

Consultoria em vigilância sanitária, treinamento de pessoal e elaboração de cardápios.

02/2009 a 02/2017

Exército Brasileiro

Trabalho executado no Hospital Militar de Área de Brasília e Hospital das Forças Armadas, além de suporte a batalhões e ao Departamento de Saúde do Exército Brasileiro.

Militar Temporária de Saúde - Nutricionista.

Atendimento ambulatorial e hospitalar; atuação nutricional na equipe de atendimento domiciliar de idosos; fiscalização de contrato com Empresa Terceirizada de Alimentação atingindo aumento na economicidade e qualidade; elaboração de cardápios e acompanhamento de eventos com autoridades; elaboração de editais relacionados à

dietas enterais e terceirização de alimentação, visando menor preço, modernidade e qualidade; elaboração de projeto de Gastronomia Hospitalar a ser aplicado à todas as unidades hospitalares do Exército; verificação das condições higiênico-sanitária das cozinhas dos batalhões da 11º Região Militar com quebra de paradigmas; préauditoria em terapia nutricional para pacientes em *Home Care*, controle, aquisição, previsão e distribuição de dietas enterais destinadas aos pacientes em *Home Care* com significativa redução de gastos para o sistema.

08/2008 a 12/2009 Instituto Euro-Americana de Educação, Ciência e Tecnologia - UNIEURO

Centro Universitário de Formação Acadêmica.

Professor nos Cursos de Nutrição e Gastronomia, com orientação de Trabalho de

Conclusão de Curso (TCC).

03/2005 a 08/2008 Sociedade de Ensino Tecnologia, Educação e Cultura - SETEC

Faculdade Alvorada de Formação Acadêmica.

Coordenadora do Curso de Nutrição e do Núcleo de Saúde & Professora nos Cursos de Nutrição, Enfermagem e Pedagogia.

Coordenação das atividades do curso de nutrição, bem como as relacionadas às disciplinas comuns aos cursos da área de saúde (nutrição, enfermagem, fisioterapia, farmácia e educação física). Inclusive na montagem do projeto de estágio nas diversas áreas da nutrição.

02/2003 a 02/2007 Sociedade Objetivo de Ensino Superior - SOES

08/2001 a 07/2002 Centro Universitário UNIPLAN.

Professora no Curso de Farmácia e Bioquímica.

09/2003 a 12/2006 Associação Unificada Paulista de Ensino Renovado Objetivo – Assupero (UNIP)

Universidade Paulista de Formação Acadêmica.

Coordenadora do Curso de Nutrição e Professora nos Cursos de Nutrição, Enfermagem e

Farmácia.

✓ Coordenação das atividades do curso de nutrição, atuando como professora de disciplinas no referido curso e demais citados, como ainda supervisionando e orientando TCC.

08/2003 a 03/2005 Centro de Ensino Unificado de Brasília - UniCEUB

Centro Universitário CEUB.

Professora no Curso de Nutrição.

09/1998 a 07/2003 Agência Nacional de Vigilância Sanitária – ANVISA

Empresa Pública de Elaboração de Legislação, Fiscalização e Monitoramento em Vigilância

Sanitária.

Técnica da Gerência Geral de Alimentos no projeto PNUD (PROGRAMA DAS NAÇÕES UNIDAS

PARA O DESENVOLVIMENTO NO BRASIL).

✓ Participação em grupos de estudos para elaboração de Portarias e Resoluções específicas para a área de alimentos; concessão de registro por meio de análise documental; treinamento de fiscais em vigilância sanitária em todo o Brasil; participação de seminários, cursos simpósios na área de interesse da ANVISA; participação de reuniões nacionais sobre o Codex Alimentarius & participação de Fiscalização Nacional sobre o Palmito no Brasil.

FORMAÇÃO ACADÊMICA

Mestrado em Nutrição Humana - concluído em 08/2005

UnB - Universidade de Brasília

Pós-graduação em Tecnologia e Qualidade de Alimentos - concluído em 12/2000

UCB - Universidade Católica de Brasília

Graduação em Nutrição - concluído em 12/1997

UnB - Universidade de Brasília

<u>IDIOMA</u>

Inglês - intermediário.

VIVÊNCIA ÎNTERNACIONAL

Alemanha – Representação Brasileira pela ANVISA na reunião do Codex Alimentarius em Nutrição em 2000.

FORMAÇÃO COMPLEMENTAR

- Curso de Inocuidade de Alimentos: HACCP Organização Pan-Americana da Saúde, OPAS.
- Capacitação de Multiplicadores da Norma Brasileira de Alimentos para Lactentes ANVISA.
- Atualização em Direito Sanitário ANVISA.
- Curso de Formação de Multiplicadores em Inocuidade de Alimentos: Auditoria OPAS.
- Curso de Formação de Multiplicadores em Inocuidade de Alimentos: GMP e SSOP OPAS.
- Curso em Avaliação Clínica e Laboratorial Adaptadas à Nutrição Conselho Regional de Nutricionistas (CRN-1).
- Extensão universitária em Nutrição na Adolescência UnB.
- Treinamento sobre Inspeção Sanitária do Palmito Instituto de Tecnologia de Alimentos, ITAL.
- Curso de Fitoterapia aplicada à Nutrição CRN-1

PRODUÇÃO BIBLIOGRÁFICA

1) BRAGANÇA, C. C. L.

Alimentos Dietéticos; Revista Higiene Alimentar, v.13, p.7 - 18, 1999.

2) LUZ, D.; ARAUJO, W.; BRAGANÇA, C. C. L.

Análise da rotulagem de leites UHT comercializados no Distrito Federal, 2003. (apresentação em Simpósio)

<u>INFORMÁTICA</u>

Conhecimentos no Pacote Office e Internet.

Brasília –	DF,	de	 _ de 2018.
CARLA CAPUTO LABOISSIÈRE			
Nutricionista – CRN-1 1.704			